臺灣臺南地方法院刑事判決
　　公　訴　人　臺灣台南地方法院檢察署檢察官
　　被　　　告　甲○○
右列被告因詐欺案件，經檢察官提起公訴（九十年度偵字第四七五四號），嗣經臺灣
新竹地方法院檢察署以九十年度偵字第三０三五號卷移由本院併案審理，本院判決如
左：
    主  文
甲○○共同連續意圖為自己不法之所有，以詐術使人將本人之物交付，處有期徒刑肆
月，如易科罰金，以佰元折算壹日。
    事  實
一、甲○○與一不詳姓名之男子基於為自己不法所有之犯意聯絡，於民國（下同）九
    十年四月十八日二十三時三十分許，在台南市○○路○段六十八號二樓乙○○所
    開設之「街吧酒坊」假藉用餐，以詐術使該酒坊之服務生供應餐點，合計消費新
    台幣（下同）四千八百元，但甲○○卻暗示該男子先離開，甲○○再於次日凌晨
    二時十分許，假裝至櫃台付帳，趁工作人員不注意之際，當場企圖逃出酒坊外，
    幸經酒坊內工作人員緊急阻止，並報警前來處理。嗣甲○○於九十年月十三日十
    七時三十分許，在新竹市○○路二九號對面，見郭里汝在販賣公益彩券，甲○○
    竟又單獨秉承上開同一犯意，假藉向郭里汝購買公益彩券，以詐術使郭里汝交付
    公益彩券合計三十四張供甲○○刮取，嗣甲○○以向友人拿錢付款為詞而逃離現
    場，每張公益彩券面額為一百元，其中九張中，因甲○○並未取走，致郭里汝
    合計損失二千五百元。
二、案經乙○○訴由台南市警察局第一分局報請臺灣台南地方法院檢察署檢察官偵查
    起訴，嗣經臺灣新竹地方法院檢察署以九十年度偵字第三０三五號卷移由本院併
    案審理。
    理  由
一、右揭事實業據告訴人乙○○、郭里汝於警訊時分別指訴明確，並有消費單據三張
    、贓證物品認領保管收據五張可憑。而訊據被告甲○○對於右揭其在告訴人乙○
    ○開設之街吧酒坊用餐及向告訴人郭里汝購買刮取公益彩券但均未付款之事實固
    均不諱言，惟否認有何詐欺之犯行，辯稱：其友人請其在街吧酒坊消費，但友人
    先行離去，其又沒錢，故未能付款，又其因無錢購買公益彩券，故想向友人借錢
    ，但未借到錢，故亦未能付款，但其均無詐欺之故意等語。惟查若真係被告之友
    人請被告在街吧酒坊用餐，豈有該友人不付款而先行離去之理？又被告若真欲向
    友人借錢購買公益彩券，亦應先借到錢才購買才是，豈有購買後才準備去向友人
    借錢之理？顯然被告於用餐及購買公益彩券之時均有不付款之意，被告自始即有
    詐欺之故意至明，是被告所辯，尚不足採。又上開用餐及刮取公益彩券均係先消
    費，後付款，故在被告消費時，告訴人乙○○、郭里汝均預期被告會付款，惟被
    告竟於消費後未付款，顯係利用告訴人乙○○、郭里汝之錯誤，而使渠等為財物
    之交付，被告詐欺之犯行，應予認定。
二、核被告所為，係犯刑法第三百三十九條第一項詐欺取財罪。又被告與姓名不詳之
    男子間，在街吧酒坊詐取財物之行為，有犯意之聯絡及行為之分擔，均為共同正
    犯。又被告先後二次詐取財物之行為，時間緊接，手段相似，犯罪構成要件相同
    ，顯係基於概括之犯意為之，應依連續犯之規定，以一罪論，並加重其刑。又按
    檢察官就犯罪事實一部起訴者，其效力及於全部，刑事訴訟法第二百六十七條定
    有明文。雖公訴人僅就被告詐取告訴人乙○○財物之行為部分起訴，而未就被告
    詐取告訴人郭里汝財物之行為部分一併起訴，但二者既具有連續犯之關係，屬於
    裁判上之一罪，起訴之效力自及於被告詐取告訴人郭里汝財物之行為部分，故本
    院仍得就該部分之行為一併審判，併此明。爰審酌被告犯罪之動機、目的、手
    段、犯罪後否認犯行，毫無悔意，且曾因詐欺及妨害風化案件，經法院判決有罪
    確定，有被告前科紀錄一份可參，足見被告素行不佳等一切情狀，量處如主文所
    示之刑，並諭知易科罰金之折算標準，以資懲儆。
據上論斷，應依刑事訴訟法第二百九十九條第一項前段，刑法第二十八條、第五十六
條、第三百三十九條第一項、第四十一條第一項，罰金罰鍰提高標準條例第一條前段
、第二條，判決如主文。
中    華    民    國      九十一      年      一      月      卅一      日
                                  臺灣臺南地方法院刑事第五庭
                                      法  官  彭  振  湘
右正本證明與原本無異。
如不服本判決，應於判決送達後十日內，向本院提出上訴狀（須附繕本）。
                                      書記官  汪  姿  秀
中    華    民    國      九十一      年      一      月      卅一      日
附錄本案論罪科刑法條全文：
刑法第三百三十九條第一項：
意圖為自己或第三人不法之所有，以詐術使人將本人或第三人之物交付者，處五年以
下有期徒刑、拘役或科或併科一千元以下罰金。
